个人信息

姓名: 朱映虎 性别: 男

电话: 13916034203 出生年月: 1978-05

Email: yzhu@yzhu.name/ 网站: https://www.yzhu.name/

毕业院校: 西安电子科技大学 毕业时间: 2002-07

专业: 计算机科学与技术 学位: 学士

期望工作地点: 上海 期望职位: 架构师, 技术专家

自我评价

工作认真负责、积极主动,拥有丰富的互联网系统架构经验。我擅长高并发、分布式、微服务系统架构。在过去的工作中,我主导了多个大型系统的架构设计,例如将单体应用升级为微服务架构、进行数据库拆分等。在制定架构方案时,我会权衡成本和收益,提出风险可控且可实施性强的解决方案。我的架构方案会充分发挥开发人员、测试人员、DBA、SRE等角色的能力,确保架构的可持续执行;在技术层面,我精通 Java、Spring Cloud 等流行的开发语言和框架,以及各种中间件技术。在 RPC、数据库、Redis、RabbitMQ等中间件上拥有丰富的二次开发经验。此外,我擅长快速分析和解决生产环境中出现的技术问题。

技术栈关键字

分布式、高并发、微服务、RPC、MQ、Redis、MySQL、Java、JVM、SpringCloud、注册中心、配置中心、分库分表、Prometheus、任务调度中心、链路跟踪

工作经历

| 2019/03 —2023/12 | 兰亭集势 | 架构师 |
|-------------------|--------------|---------|
| 2018/04 —2019/03 | 蘑菇租房 | 架构师 |
| 2016/04 — 2018/04 | 一号店 | 架构师 |
| 2015/05 2016/03 | 易传媒 | 资深软件工程师 |
| 2012/10 — 2015/5 | 上海美慧软件有限公司 | 资深软件工程师 |
| 2006/10 2012/09 | 上海英坊信息技术有限公司 | 高级软件工程师 |
| 2005/8 2006/08 | 上海恒峰科讯集团 | 软件工程师 |
| 2002/07 2005/07 | 西安蓓丽软件有限公司 | 软件工程师 |
| | | |

项目经历

项目名称: 兰亭集势基础架构体系建立

公司: 兰亭集势

项目周期: 2019/03 -2023/12

相关技术: Linux, Java, Springcloud, gRPC, MySql, Redis, Rabbitmq, Jaeger, Prometheus, k8s

项目描述:在此之前,公司没有统一的技术框架,各个团队采用不同的技术栈。例如,RPC 协议有 gRPC 和

Hession 并存,消息队列有 ActiveMQ 和 RabbitMQ 同时使用,缺乏统一标准。技术协议和约定仅依赖于文档和口头沟通,导致开发效率低下,系统稳定性差。

主要工作: 主导从零开始建立了基础架构体系,统一了技术规范,为后台系统提供了统一的基础组件,包括:gRPC与 SpringCloud 集成、数据库访问组件、服务发现组件、缓存访问组件、MQ 访问组件;降低了系统开发成本,同时提高了开发效率,并增强了系统的稳定性,也确保了开发规范的有效执行。另外,实施了统一的监控和报警方案,即使在凌晨发生故障,响应时间也能控制在5分钟之内

项目名称: 兰亭集势中台日常架构工作

公司: 兰亭集势

项目周期: 2019/03 - 2023/12

相关技术: Linux, Java, Springcloud, gRPC, MySql, Redis, Rabbitmq, Jaeger, Prometheus

项目描述:电商中台是电商系统的核心,包括商品、订单、支付等子系统,它提供了各种共享服务和功能,以 支持整个电商系统的稳定运行和持续发展。中台为各个子系统提供共享服务和功能,从而提高了系统的效率 和灵活性。

主要工作:主导了多次系统架构改造,包括将单体应用到服务化的改造,同时包括对订单系统、支付系统、用户系统的重构,最终支付成功率提升了5%;进行数据库拆分,使业务数据库相互独立,并归档历史数据,数据库性能提升30%;迁移 Session 和数据缓存,系统的稳定性得到极大提升,尤其在故 Failover 和扩容/缩容场景下,可以无感知完成,大幅提高了系统可用性。具体工作包括方案制定、系统设计、上线流程规划,以及日常工作,如技术招聘、成员技术指导、技术选型、Code Review、SQL 审查、线上系统保障等;

项目名称: 用户端系统服务化改造

公司: 蘑菇租房

项目周期: 2018/04 - 2019/03

相关技术: Linux, Java, Springboot, MySql, Redis, Kafka, Dubbo, Zipkin, Prometheus

项目描述:改造前用户端系统作为一个单体应用在运行,复杂性高、可扩展性差、可靠性差,研发效率低, 不适合互联网快速迭代的特点。

主要工作:在 Dubbo 的基础上构建了适合公司的 RPC 框架;主导了整个项目的改造,包括技术选型、方案制定,系统设计以及推动业务团队系统迁移到新的技术体系,最终稳定支撑了 2 亿次/天的 RPC 调用

项目名称:中台服务部商品服务以及订单团队架构工作

公司: 一号店

项目周期: 2016/4 -- 2018/04

相关技术: Linux, Java, Spring, MySql, Oracle, Redis, MQ, RPC

项目描述:商品服务作为一号店的一项基础服务,提供商品,类目,供应商等信息为一号店所有服务提供商品相关的接口服务;订单服务作为一号店交易流程的核心服务,提供拆单,成单,运费等订单相关接口服务;

主要工作:团队日常架构工作,包括但不限于技术招聘,成员技术指导,技术选型,ERD书写,code review,sql review,线上问题处理,性能优化以及部分开发工作,保证商品服务 8 亿/天的调用量,以及订单系统峰值万单/分钟的可靠性和稳定性

项目名称: 达摩镜 Reportservie

公司: 易传媒

项目周期: 2015/7 -- 2016/3

相关技术: Linux, MySql, ODPS, OpenSearch, HSF, Garuda, Java, Scalar

项目描述: 达摩镜是阿里妈妈提供的数据产品帮助广告主研究消费者, 做新产品的分析和推广;

Reportservice 主要统一多种数据源(Mysql, Garuda, ODPS..等)为客户端组件提供统一的访问接口;同时根据客户端的相关配置可以自动生成相应的 Java Bean, Java Interface, 和基本的 Java 实现文件,而且对客户透明完成跨数据源 join 等操作;使得客户端组件

只需要专注于自己的核型业务逻辑;

主要工作: 作为 scrum master 负责推动项目的进度,控制质量以及相关开发工作.

名称: 智能交通实时系统

公司: 上海美慧软件有限公司

Website: http://www.jtcx.sh.cn 项目周期: 2012/11 -- 2015/5

相关技术: Linux, Oracle, JBoss, JMS, Java, Zookeeper, Redis, Python

项目描述: 该系统实时接入 GPS 数据和手机信令数据后根据交通算法完成相关计算后输出交通状

态供 Web,手机 app 展示以及开放 API 提供数据给第三方..

主要工作:架构调整,分离计算系统和发布系统,方便发布系统支持与多个计算系统的对接;引入redis 作为数据缓存减轻数据库的压力;计算系统算法优化,以保证在 1 分钟内完成对 180 万条手机信令和 GPS 数据的计算,以及绘制 15 万个交通状态点

教育经历

1998/09 -- 2002/07: 西安电子科技大学, 计算机科学与技术专业就读